

KİŞİSEL

- İsim
 SAPARMYRAT NYYAZOV
- ★ Adres
 Türkiye
- **Telefon numarası** +905413113161
- ✓ E-posta muratniyazov7@gmail.com
- Doğum yeri
 Türkmenistan
- Askerlik Durumu Muaf
- internet sitesi
 https://github.com/murat1994
- LinkedIn

 https://www.linkedin.com/in/sapar

 nyyazov-a8489a1b9/

Diller

Türkçe

İngilizce

Rusça

SAPARMYRAT NYYAZOV

Merhaba ben Saparmyrat NYYAZOV. Yazılım geliştirmenin tüm aşamalarına fazla kapsamlı deneyime sahibim ve projeler geliştirmekteyim. Performans odaklı ve motive bir şekilde çalışan bir Full Stack Developerım. Takım arkadaşlarımı yönetme ve denetleme konusunda yetenekli ve başarılı sonuçlar elde etmekteyim. Ayrıntılara güçlü bir şekilde dikkat ederim ve tüm projeleri program dahilinde ve zamanında tamamlamaya gayret göstermekteyim.



Eğitim

Eyl 2012 - Haz 2017

Ondokuz Mayıs Üniversitesi Lisans Sağlık Bilimleri Fakültesi, Samsun

Eyl 2018 - Halen

Ondokuz Mayıs Üniversitesi Yüksek Lisans

Sağlık Bilimleri Fakültesi, Samsun



Kurslar

Eyl 2020 - Şub 2021

Full Stack Web Developer

Soft Innovas, U.S.A

2020 - 2021

WordPress

Türkiye



Deneyim

Mar 2021 - Nis 2021

Backend Web Developer

Soft Innovas

Nis 2021 - Halen

Front End Web Developer

Soft Innovas



Skills

HTML/HTML5	****
CSS/CSS3	****
JavaScript	****
React.JS	****
Node.JS	****
MongoDB	****
Firebase	****
Gİt/GitHub	****
Bootstrap	****
SemanticUI	****
MaterialUI	****
Font Awesome	****